【裁判字號】    98,簡上,1019
【裁判日期】    981113
【裁判案由】    侵占等
【裁判全文】
臺灣板橋地方法院刑事判決            98年度簡上字第1019號
上  訴  人
即  被  告  乙○○
            甲○○（原名林玉君.
上列上訴人即被告因侵占等案件，不服本院中華民國98年7 月20
日98年度簡字第5630號第一審刑事簡易判決（聲請簡易判決處刑
案號：98年度偵緝字第964 、965 號、98年度偵字第10020 號）
，提起上訴，本院管轄之第二審合議庭判決如下：
    主  文
上訴駁回。
乙○○、甲○○各緩刑貳年。
    事實及理由
一、本件經本院合議庭審理結果，認第一審簡易判決所認定被告
    乙○○、甲○○（原名林玉君）之犯罪事實及其所憑之理由
    、證據暨論罪科刑之法條均無不當，應予維持，爰引用附件
    第一審刑事簡易判決書、檢察官起訴書中關於認定被告犯罪
    事實及其所憑之理由、證據暨論罪科刑之法條部分之記載。
二、被告乙○○之上訴意旨略以：伊已與被害人潤泰公司達成和
    解，且對於自己錯誤的行為已深感悔悟，請審酌伊無前科，
    經濟狀況非佳等情狀予以從輕量刑，或給予分期付款繳納罰
    金之機會云云；被告甲○○之上訴意旨則以：伊已知犯錯，
    在犯案後，已去淡水馬偕醫院精神科住院治療，目前均有定
    期回診，藥物也由父母管理，已經沒有濫用藥物來發洩情緒
    的情況，伊很後悔犯下本案，且因為患有精神疾病的關係，
    所以已經1 年多沒有工作，希望能從輕量刑，給予自新的機
    會云云。經查：原審判決所認定之犯罪事實，有如第一審刑
    事簡易判決書所載之證據在卷可稽，事證已臻明確。再原審
    判決係依據刑法第57條規定，詳為審酌被告2 人之犯罪動機
    、目的、手段、所生危害、犯罪情節、各自之素行狀況及被
    告2 人犯後態度良好均知悔悟，被告對其業務侵占犯行已達
    成和解，並有協議書可憑等一切情狀後，始本於法律所賦予
    之裁量權限而為刑度宣告，且判處之刑度與本罪名法定最高
    刑度比較，亦有相當差距，自難認原審科刑存有過重之情，
    是被告2 人上訴請求從輕量刑云云，為無理由，應予駁回。
三、末查被告乙○○、甲○○前未曾因故意犯罪受有期徒刑以上
    刑之宣告，有臺灣高等法院被告前案紀錄表各1 份附卷可考
    ，其等因一時失慮致罹刑典，然自始均坦承犯行，知所悔悟
    ，被告乙○○所犯業務侵占罪部分，並與告訴人潤泰全球股
    份有限公司達成和解，有協議書及悔過書各1 紙在卷可佐；
    被告甲○○因精神障礙領有重大傷病卡，此有重大傷病卡1
    紙在卷可憑，其於91年起陸續在馬偕紀念醫院淡水分院精神
    科就診，依醫師之專業意見建議須積極治療，此有馬偕紀念
    醫院淡水分院98年9 月16日診斷證明書1 紙在卷可按，是衡
    酌其身心及生活狀況，信被告2 人經此偵審教訓，當知所警
    惕，而無再犯之虞，本院認對其等所宣告之刑均以暫不執行
    為適當，併依刑法第74條第1 項第1 款之規定，各宣告緩刑
    2 年，用啟自新。
據上論斷，應依刑事訴訟法第455 條之1 第1 項、第3 項、第
368 條、第373 條，刑法第74條第1 項第1 款，判決如主文。
本案經檢察官陳豐年到庭執行職務。
中    華    民    國    98    年    11    月    13    日
                  刑事第十一庭  審判長法  官  張江澤
                                      法  官  劉景宜
                                      法  官  陳海寧
以上正本證明與原本無異。
不得上訴。
                                      書記官  潘佳欣
中    華    民    國    98    年    11    月    13    日
附錄本案論罪科刑法條全文：
刑法第336
對於公務上或因公益所持有之物，犯前條第 1 項之罪者，處 1
年以上 7 年以下有期徒刑，得併科 5 千元以下罰金。
對於業務上所持有之物，犯前條第 1 項之罪者，處 6 月以上
5 年以下有期徒刑，得併科 3 千元以下罰金。
前二項之未遂犯罰之。
刑法第320條
意圖為自己或第三人不法之所有，而竊取他人之動產者，為竊盜
罪，處5  年以下有期徒刑、拘役或 5 百元以下罰金。
意圖為自己或第三人不法之利益，而竊佔他人之不動產者，依前
項之規定處斷。
前二項之未遂犯罰之。


司法院資訊處製作；財團法人民間司法改革基金會備份。
